hr-HR: Elektronika > Pribor za elektroniku > Napajanje > Dodaci za bateriju: Kontrolori punjenja baterije; Kućišta i ladice za baterije; Držači baterija; Stezaljke i konektori za baterije; Folije i naljepnice za baterije; Punjači baterija za fotoaparate; Punjači baterija opće namjene; Dijagnostička baterija opće namjene
da: Elektronik > Elektronik – tilbehør > Strøm > Batteri – tilbehør: Laderegulatorer; Batterikabinetter og bakker; Batteriholdere; Batteriterminaler og -stik; Batteri-wraps og -skins; Kamera – batteriopladere; Batteriopladere – generelt; Batteritestere
es: Electrónica > Accesorios electrónicos > Potencia > Accesorios de baterías: Controladores de carga; Gabinetes y bandejas de batería; Portapilas; Terminales y conectores de batería; Envolturas y skins para baterías; Cargadores de baterías para cámaras; Cargadores de baterías de uso general; Comprobadores de baterías de uso general
pl: Elektronika > Akcesoria elektroniczne > Moc > Akcesoria do akumulatorów: Kontrolery ładowania; Obudowy i tace baterii; Gniazda baterii; Zaciski i złącza baterii; Folia i oklejiny baterii; Ładowarki do akumulatorów do aparatów; Ładowarki do akumulatorów do zastosowań ogólnych; Testery baterii do ogólnego zastosowania
bg-BG: Електроника > Аксесоари за електроника > Захранване > Аксесоари за батерии: Контролери за зареждане на батерията; Кутии и поставки за батерия; Поставки за батерии; Клеми и конектори за батерия; Обвивки и облепки за батерия; Зарядни устройства за батерии за фотоапарат; Зарядни устройства за батерии с общо предназначение; Тестери за батерии с общо предназначение
pt-BR: Eletrônicos > Acessórios para eletrônicos > Potente > Acessórios para bateria: Controladores de carga; Gabinetes e bandejas para bateria; Compartimentos de pilhas e baterias; Terminais e conectores para bateria; Envoltórios e capas para bateria; Carregadores de bateria para câmera; Carregadores de bateria de uso geral; Testadores de bateria para fins gerais
it: Elettronica > Accessori dispositivi elettronici > Alimentazione > Accessori batteria: Sistemi per controllare la carica delle batterie; Involucri e vassoi della batteria; Contenitori per batterie; Terminali e connettori della batteria; Involucri e adesivi della batteria; Caricabatterie fotocamera; Caricabatteria universali; Tester di batterie generici
fi: Elektroniikka > Sähkötarvikkeet > Virta > Akkutarvikkeet: Akkulaturit; Akkukotelokotelot ja -alustat; Akkutelineet; Akkunavat ja -liittimet; Akkukääre ja -päällysteet; Kameran akkujen laturit; Yleisakkujen laturit; Yleisakkujen testauslaitteet
sl-SI: Elektronika > Elektronski dodatki > Napajanje > Dodatki za baterije: Krmilniki za polnjenje baterij; Ohišja in pladnji za baterije; Držala za baterije; Sponke in konektorji za baterije; Ovitki za baterije; Polnilniki baterij za fotoaparate; Polnilniki baterij za splošne namene; Univerzalni testerji baterij
lt-LT: Elektronika > Elektronikos priedai > Maitinimas > Akumuliatorių priedai: Akumuliatorių įkrovimo valdikliai; Akumuliatorių korpusai ir padėklai; Akumuliatorių laikikliai; Akumuliatorių gnybtai ir jungtys; Akumuliatorių apvalkalai ir dangteliai; Fotoaparatų akumuliatorių įkrovikliai; Bendrosios paskirties akumuliatorių įkrovikliai; Bendrosios paskirties akumuliatorių testavimo įrenginiai
cs: Elektronika > Elektronika – příslušenství > Napájení > Příslušenství k bateriím: Regulátory pro nabíjecí zdroje; Skříně a podnosy pro baterie; Držáky na baterie; Svorky a konektory baterií; Obaly a fólie na baterie; Nabíječky baterií do fotoaparátu; Víceúčelové nabíječky baterií; Univerzální zkoušečky baterií
ru: Электроника > Аксессуары для электроники > Электропитание > Аксессуары для аккумуляторов: Устройства регулирования зарядки; Корпуса и лотки для батарей; Держатели для аккумуляторов; Клеммы и разъемы для батарей; Обертки и наклейки для батарей; Зарядные устройства для аккумуляторов фотоаппаратов; Зарядные устройства для универсальных аккумуляторов; Тестеры для универсальных аккумуляторов
th: อิเล็กทรอนิกส์ > อุปกรณ์อิเล็กทรอนิกส์ > ส่งกำลัง > อุปกรณ์แบตเตอรี่: เครื่องควบคุมการชาร์จแบตเตอรี่; กล่องและถาดใส่แบตเตอรี่; ที่ใส่แบตเตอรี่; ขั้วและตัวเชื่อมต่อแบตเตอรี่; สติกเกอร์หุ้มและแผ่นห่อแบตเตอรี่; ที่ชาร์จแบตเตอรี่กล้อง; ที่ชาร์จแบตอเนกประสงค์; ตัวทดสอบแบตเตอรี่อเนกประสงค์
nb: Elektronikk > Elektronikktilbehør > Strøm > Batteritilbehør: Batteriladingskontrollere; Batterikapsler og brett; Batteriholdere; Batteriterminaler og -koblinger; Folier og trekk til batterier; Ladere til kamerabatterier; Batteriladere til generelt bruk; Batteritestere til generelt bruk
zh-TW: 電子器材 > 電子配件 > 電源 > 電池配件: 電池充電控制器; 電池外殼與電池托盤; 電池槽; 電池端子與連接器; 電池包膜與保護套; 相機電池充電器; 通用電池充電器; 一般用途電池測試器
ja: 電子機器 > 電気製品関連用品・PC周辺機器 > 電力 > バッテリー関連用品: チャージコントローラー; バッテリーエンクロージャー・トレイ; 電池ホルダー; バッテリー端子・コネクター; バッテリーラップ・スキン; カメラ用充電器; 汎用充電器; 汎用バッテリー テスター
ko: 전자기기 > 전자기기 부대용품 > 전력 > 배터리 부대용품: 충전 제어기; 배터리 인클로저 및 트레이; 배터리 홀더; 배터리 단자 및 커넥터; 배터리 랩 및 스킨; 카메라 배터리 충전기; 다목적 배터리 충전기; 다용도 배터리 테스터
de: Elektronik > Elektronisches Zubehör > Leistung > Batteriezubehör: Laderegler; Batteriegehäuse und -Träger; Batteriehalter; Batteriepole und -Verbinder; Batteriefolien und -Skins; Akkuladegeräte für Kameras; Batterieladegeräte; Universal-Batterieprüfgeräte
hu: Elektronika > Elektronikai kiegészítők > Áram > Akkumulátorkiegészítők: Akkumulátor-töltésvezérlők; Akkumulátorházak és -tálcák; Akkumulátortartók; Akkumulátorsaruk és -csatlakozók; Akkumulátorburkolatok és -borítások; Fényképezőgépakkumulátor-töltők; Általános célú akkumulátortöltők; Általános célú akkumulátortesztelők
en: Electronics > Electronics Accessories > Power > Battery Accessories: Battery Charge Controllers; Battery Enclosures & Trays; Battery Holders; Battery Terminals & Connectors; Battery Wraps & Skins; Camera Battery Chargers; General Purpose Battery Chargers; General Purpose Battery Testers
nl: Elektronica > Accessoires voor elektronica > Power > Accu-accessoires: Laadregelaars; Batterij behuizingen en trays; Batterijhouders; Batterij terminals en connectoren; Batterij wraps en skins; Acculaders voor camera's; Universele acculaders; Universele accutesters
ro-RO: Electronice > Accesorii electronice > Alimentare > Accesorii baterie: Controlere pentru încărcarea bateriei; Incinte și tăvi pentru baterii; Suporturi pentru baterii; Terminale și conectori pentru baterii; Învelișuri și skinuri pentru baterii; Încărcătoare pentru baterii pentru aparate foto; Încărcătoare de baterii de uz general; Dispozitive de testare pentru baterii de uz general
pt-PT: Eletrónica > Acessórios eletrónicos > Energia > Acessórios de bateria: Controladores de carga de bateria; Caixas e tabuleiros para baterias; Suportes de bateria; Terminais e conectores para baterias; Capas e películas para baterias; Carregadores de bateria de câmara; Carregadores de bateria polivalentes; Dispositivos de teste de bateria polivalentes
sk-SK: Elektronika > Elektronické príslušenstvo > Gombík napájania > Príslušenstvo pre batérie: Ovládače nabíjania batérie; Kryty a zásobníky batérií; Držiaky na batérie; Svorkovnice a konektory batérií; Obaly a nálepky na batérie; Nabíjačky batérií pre fotoaparáty; Univerzálne nabíjačky batérií; Univerzálne testery batérií
zh-CN: 电子产品 > 电子配件 > 供电设备 > 电池配件: 充电控制器; 电池外壳和托盘; 电池座; 电池端子/连接器; 电池保护膜/贴膜; 相机充电器; 通用充电器; 通用电池测试仪
vi: Thiết bị điện tử > Phụ kiện thiết bị điện tử > Điện > Phụ kiện pin: Bộ điều khiển sạc pin; Vỏ và khay pin; Hộp pin; Cực và đầu nối pin; Vỏ bọc và da pin; Sạc pin máy ảnh; Bộ sạc pin đa năng; Thiết bị kiểm tra pin thông dụng
tr: Elektronik > Elektronik Alet Aksesuarları > Güç > Batarya Aksesuarları: Şarj Kontrol Cihazları; Pil Muhafazaları ve Tepsileri; Batarya Tutucular; Pil Terminalleri ve Konektörleri; Pil Sarmaları ve Kaplamaları; Kamera Bataryası Şarj Aletleri; Genel Amaçlı Pil Şarj Aletleri; Genel Amaçlı Pil Kontrol Cihazları
sv: Elektronik > Elektroniktillbehör > Ström > Batteritillbehör: Laddningsregulatorer; Batterihöljen och tråg; Batterihållare; Batteriterminaler och kontakter; Batteriomslag och skins; Laddare till kamerabatterier; Laddare till allmänna batterier; Batteri för allmänt bruk
el: Ηλεκτρονικά > Αξεσουάρ ηλεκτρονικών συσκευών > Τροφοδοσία ηλεκτρονικών συσκευών > Αξεσουάρ μπαταρίας: Ελεγκτήρες φόρτισης μπαταρίας; Περιβλήματα & δίσκοι μπαταριών; Βάσεις μπαταριών; Ακροδέκτες & συνδέσμοι μπαταριών; Περιτυλίγματα & καλύμματα μπαταριών; Φορτιστές μπαταριών κάμερας; Φορτιστές μπαταριών γενικής χρήσης; Γενικοί ελεγκτές μπαταριών
fr: Appareil électronique > Accessoires électroniques > Puissance > Accessoires pour batteries: Régulateurs de charge pour batteries; Boîtiers et plateaux de batterie; Porte-batteries; Bornes et connecteurs de batterie; Enveloppes et gaines de batterie; Chargeurs de batteries pour caméras; Chargeurs de batterie polyvalents; Testeurs de batterie polyvalents